nl: Boutaandrijving type: Inbus (zeskant); Combi kruiskop/inbus; Kruiskop (Phillips); Gereedschapsloos; Overige
ja: ボルト駆動タイプ: アレン（六角）; プラス/アレン（コンボ）; プラス（十字）; ツールレス; その他
it: Stile di azionamento a bulloni: Brugola (esagonale); Combinata Phillips/Brugola; Phillips (a croce); Senza attrezzi; Altro
nb: Boltdriftsstil: Unbrako (sekskant); Kombi Phillips/unbrako; Phillips (kryss); Verktøyløs; Annet
sv: Bultdrivstil: Insex (hex); Kombination stjärna/insex; Stjärnskruv (Phillips); Verktygsfri; Annan
zh-CN: 螺栓驱动类型: 内六角; 十字/内六角组合; 十字; 免工具; 其他
el: Τύπος κίνησης μπουλονιού: Allen (εξαγωνικό); Συνδυασμός Phillips/Allen; Phillips (σταυρού); Χωρίς εργαλεία; Άλλο
cs: Styl pohonu šroubu: Inbus; Kombinované křížové/inbusové; Křížové; Bez použití nářadí; Jiné
pt-BR: Estilo de encaixe do parafuso: Allen (hexagonal); Combinação Phillips/Allen; Phillips (cruz); Sem ferramentas; Outros
ko: 볼트 구동 방식: 앨런(육각); 십자/앨런 혼합형; 필립스(십자); 툴리스; 기타
bg-BG: Стил на задвижване на болта: Имбусен (шестостен); Комбиниран кръстат/имбусен; Кръстат (Phillips); Без инструменти; Друго
es: Tipo de accionamiento del perno: Allen (hexagonal); Mixto Phillips/Allen; Phillips (cruz); Sin herramientas; Otro
lt-LT: Varžto sukimo stilius: Šešiabriaunė („Allen“); Kombinuota kryžminė / šešiabriaunė; Kryžminė („Phillips“); Nereikalaujanti įrankių; Kitas
fr: Style d’empreinte de boulon: Allen (hexagonal); Mixte cruciforme/Allen; Cruciforme (Phillips); Sans outil; Autre
hu: Csavarbehajtás típusa: Imbusz (hatlapfejű); Kombinált csillag/imbusz; Csillag (kereszthornyos); Szerszám nélküli; Egyéb
en: Bolt drive style: Allen (hex); Combo Phillips/Allen; Phillips (cross); Tool-less; Other
th: รูปแบบหัวน็อต: หกเหลี่ยม; คอมโบแฉก/หกเหลี่ยม; แฉก; หมุนด้วยมือ; อื่นๆ
fi: Pulttikiinnitys: Kuusiokolo (Allen); Yhdistelmä ristipää/kuusiokolo; Ristipää (Phillips); Ilman työkaluja; Muu
pt-PT: Estilo de encaixe do parafuso: Allen (hexagonal); Combinação Phillips/Allen; Phillips (cruz); Sem ferramentas; Outro
zh-TW: 螺栓驅動樣式: 內六角; 十字/內六角複合; 十字; 免工具; 其他
ru: Тип привода болтов: Шестигранник (Allen); Комбинированный (крестовой/шестигранник); Крестовой (Phillips); Безинструментальный; Другое
de: Antriebsart der Schraube: Inbus (Sechskant); Kombi Kreuzschlitz/Inbus; Kreuzschlitz (Phillips); Werkzeuglos; Sonstige
sl-SI: Vrsta glave vijaka: Imbus (šesterokotni); Kombinirani (križni/imbus); Križni (Phillips); Brez orodja (ročni); Drugo
pl: Typ napędu śruby: Imbusowy (sześciokątny); Kombinowany krzyżakowy / imbusowy; Krzyżakowy (Phillips); Beznarzędziowy; Inne
ro-RO: Stil de acționare șurub: Imbus (hexagonal); Combinat Phillips/imbus; Phillips (în cruce); Fără scule; Altele
hr-HR: Stil pogona vijaka: Inbus (šesterokutni); Kombinirani (križni / inbus); Križni (Phillips); Bez alata; Ostalo
vi: Kiểu đầu vít: Lục giác (Allen); Kết hợp Phillips/lục giác; Phillips (chữ thập); Không cần dụng cụ; Khác
da: Type af bolt-drev: Unbrako (sekskant); Kombi Phillips/unbrako; Phillips (kryds); Værktøjsfri; Andet
sk-SK: Štýl pohonu skrutiek: Imbusový (šesťhranný); Kombinovaný Phillips/imbus; Phillips (krížový); Bez použitia náradia; Iné
tr: Cıvata tahrik tipi: Alyan (altıgen); Yıldız/Alyan kombinasyonu; Yıldız (çapraz); Aletsiz; Diğer